【裁判字號】    92,簡上,206
【裁判日期】    920826
【裁判案由】    贓物
【裁判全文】
臺灣桃園地方法院刑事判決                        九十二年度簡上字第二０六號
    上 訴 人即
    被      告  乙○○
右上訴人因贓物案件，不服台灣桃園地方法院中壢簡易庭八十九年度壢簡字第一三三
五號，中華民國八十九年十月二十一日第一審判決（聲請簡易判決處刑案號：台灣桃
園地方法院檢察署檢察官八十九年度偵字第七五一０號），提起上訴，本院管轄之第
二審地方法院合議庭判決如左：
    主      文
上訴駁回。
    事      實
一、乙○○有如下不良紀錄（於本件均不構成累犯）：
  (一)曾因犯妨害自由罪，於八十八年五月二十六日，經本院八十八年訴字第一三一號
    ，判處罰金三千元。
  (二)又因犯偽造文書印文罪，於八十九年九月三十日，經本院判處有期徒刑六月，緩
    刑二年。
  (三)又因毒品危害條例案件，經桃園地方法院檢察署檢察官八十九年觀執字第一五九
    一號，送請觀察、勒戒，於八十九年八月二十一日認無施用毒品傾向而結案。
二、其仍不知警惕，復於民國八十八年十一月底十二月初，在其桃園縣八德市○○里
    ○鄰○○路八一三號住處附近，與其女友丙○○（其部分之判決業經其向本院撤
    回上訴而告確定）基於收受贓物之犯意聯絡，二人均明知詹世宇所交付之富邦銀
    行桃園中正分行支票號碼ＢＡ0000000號，面額新台幣（下同）九萬七千
    八百三十九元之支票一紙乃來路不明之贓物（該紙支票原係甲○○所有【聲請簡
    易處刑書誤載為周惠仁】，於八十八年十二月一日九時十五分許，在桃園縣桃園
    市○○○街二０一號地下一樓發現被竊），竟予收受，因邱某無帳戶可供提領，
    乃於同年十二月初某日，在桃園縣桃園市○○○街九十八號三樓之二住處，將上
    述支票交付予亦明知該支票來路不明之阮琦雅（業經判決確定）收受之，並約定
    領取金額之三分之一做為代價，於同年月四日下午二時三十分許，由其二人陪同
    阮琦雅赴第一銀行內壢分行將該紙支票存入阮琦雅之帳戶內，嗣於同年十二月二
    十日為警查獲。
三、案經桃園縣警察局桃園分局報請台灣桃園地方法院檢察署檢察官偵查聲請簡易判
    決處刑。
    理      由
一、訊據被告乙○○於警訊時辯稱：該張支票為朋友詹世宇拿給伊的，他並沒有說是
    何人所偷，因為伊沒有帳戶可以兌領該支票，所以才交給阮琦雅幫伊兌領云云，
    更於本院辯稱：「伊不知道那張支票是贓物，因為是伊女朋友丙○○的乾爹交給
    伊，所以沒有想太多」云云。
  (一)經查，系爭支票原係甲○○所有，於八十八年十二月一日九時十五分許，在桃園
    縣桃園市○○○街二０一號地下一樓，連同照相機一台、ＣＤ三片、支票九張（
    其中五張為發票日空白）、聯邦銀行存摺及印章、法院支付命令及裁定書等物件
    ，置於其Ｖ九－一四三七號車內發現被竊，及由阮琦雅至桃園農會提款機領出等
    同票面金額九萬七千八百三十五元，返還予甲○○之事實，業據被害人甲○○、
    同案被告阮琦雅於警訊中指述、坦認稽詳，並有阮琦雅第一商業銀行00000
    －000000帳號存摺代收款項記錄欄資料附卷可稽（見偵卷一七、一九、二
    二、三十等頁），是阮琦雅於八十八年十二月四日於第一銀行內壢分行所提示之
    系爭支票確為贓物，可堪認定。
  (二)次查，該張系爭支票係由綽號「奕達」之被告乙○○（改名前為邱創喜、邱奕達
    ）及丙○○二人，共同交予同案被告阮琦雅，當時被告乙○○係稱伊因已經信用
    破產無法將該張支票存入銀行提領，所以才請阮琦雅將該支票存入其帳戶兌領，
    並由同案被告丙○○陪同至第一銀行內壢分行存入阮琦雅帳戶兌領之事實，業據
    同案被告阮琦雅、丙○○在警訊時供述甚明（見偵卷一四、一六背等頁）。而被
    告乙○○及同案被告丙○○更於警訊時坦承：「我們與阮琦雅約定如果支票交換
    兌領要將錢分三分（共約九萬元），所以阮琦雅才同意由他帳戶提領交換」、「
    該支票是詹世宇於八十八年年十一月底無條件交給我們，且說領看看，但我們知
    道支票可能有問題，所以我們還是交給阮琦雅去交換提領」、「詹世宇共交給我
    約五張支票（正確數目我沒算），我就與邱某隨意抽一張支票在車上交給阮琦雅
    ：：其餘因東窗事發，所以就在他現住地廁所內燒掉」、「因我與邱創喜有欠銀
    行錢，帳戶內不能有錢，所以才交由阮琦雅帳戶提領」、及「詹（世宇）一共給
    我好幾張支票，幾張我忘記了，後來出事了警察在查，我把他燒掉了，是在我住
    的附近給我的」（見偵卷一四、一五、五一等頁），是可見被告與阮、高二女均
    明知該系爭支票為來路不明，且於事發後未經向前手詳細查證，迅將其餘未提出
    兌領之贓物支票燒毀滅跡，而渠等三人更事前約定兌領後，欲平均朋分贓款，以
    及阮琦雅提供帳戶供兌領票款一事並非無償等情，故被告等三人對系爭支票為來
    源不明之贓物，顯係知情，事證已臻明確。被告於本院辯稱未有約定朋分票款一
    詞，應無可採。
  (三)復查，同案被告丙○○於警訊時供稱：「該支票是詹世宇於八十八年年十一月底
    無條件交給我們，且說領看看，但我們知道支票可能有問題，所以我們還是交給
    阮琦雅去交換提領」等語，與被害人甲○○指述「：：阮女原本有說是一名綽號
    『國隆』年籍不詳男子交給她，但再追問下，她才坦承無此『國隆』之人，是丙○○叫她編造，且丙○○還有提說是乙名『詹世宇』男子所竊... 」等語，互核
    一致，足見，同案被告丙○○、阮琦雅均明知系爭支票為贓物無誤。雖詹世宇於
    偵查中否認其交付系爭支票予被告，然此更證明被告明知其所收支票無合法權源
    ，自不影響其收受贓物犯行之成立。且同案被告阮琦雅於警訊及偵查中均供稱，
    伊八十八年十二月四日甫經存入伊帳戶代收，同月六日一經被害人甲○○追查，
    未經查證、追問前手等程序，旋即於當日提領票面金額如數返還予周某，其贓露
    心虛之態度，爍然可見。另阮琦雅持有系爭支票之前手為丙○○、被告二人，然
    高女於八十八年十二月二十日第一次警訊時尚辯稱與男友劉天佑同住，並否認阮
    琦雅所供其與被告為同居人關係云云，直到與被告被查獲施用毒品案件後，八十
    九年一月四日再次警訊時，才坦承被告為其同居男友，系爭支票為伊與被告交給
    阮琦雅存入其帳戶之事實（見偵卷九背、十一、十三、十四等頁），顯見其自始
    迴護被告乙○○免受追訴之心態，亦可理解，故被告乙○○辯稱其不知是贓物云
    云，委無可採。本件事證明確，被告乙○○共同收受贓物之犯行堪以認定。
二、核被告乙○○所為，係犯刑法第三百四十九條第一項收受贓物罪，被告與丙○○
    共同收受系爭來路不明支票，並謀交由知情之阮琦雅提示交換兌領票款，二人間
    有犯意聯絡、行為分擔，均為共同正犯。原審以被告等三人罪證明確，素行尚可
    ，系爭支票價值菲薄，然已領款返還予被害人，及犯罪後被告等人已大致坦承犯
    行，乃適用刑事訴訟法第四百四十九條第一項前段、刑法第三百四十九條第一項
    、第二十八條、第四十七條、第四十一條第一項、罰金罰鍰提高標準條例第一條
    前段、第二條，分別量處上訴人即被告、丙○○各有期徒刑四月、阮琦雅有期徒
    刑五月，並分別諭知易科罰金之折算標準，認事用法尚無違誤，量刑亦屬妥適。
    同案被告阮琦雅於原審判決後已告確定，丙○○亦於本院撤回上訴確定，上訴人
    上訴空言指摘原判決不當，所辯顯係飾卸之詞，其上訴為無理由，應予駁回。
據上論斷，應依刑事訴訟法第四百五十五條之一第一項、第三項、第三百六十八條，
判決如主文。
本案經檢察官張春暉到庭執行職務。
中      華      民      國    九十二    年      八      月     廿六     日
                                      臺灣桃園地方法院刑事第五庭
                                          審判長法官
                                          法      官
                                          法      官
右正本證明與原本無異。
不得上訴。
                                          法院書記官  常  毓  生
中      華      民      國    九十二    年      八      月     廿六     日
附論罪科刑依據之法條：
中華民國刑法第三百四十九條


司法院資訊處製作；財團法人民間司法改革基金會備份。
